【裁判字號】    99,訴,1759
【裁判日期】    991213
【裁判案由】    毒品危害防制條例
【裁判全文】
臺灣臺北地方法院刑事判決              99年度訴字第1759號
公  訴  人  臺灣臺北地方法院檢察署檢察官
被      告  曾奕瑋
上列被告因違反毒品危害防制條例案件，經檢察官提起公訴（99
年度偵字第17324 號），被告於準備程序中就被訴事實為有罪之
陳述，經裁定改用簡式審判程序，本院判決如下：
    主  文
曾奕瑋意圖供栽種之用，而販賣大麻種子，處有期徒刑貳月，如
易科罰金，以新臺幣壹仟元折算壹日；又持有第二級毒品，處有
期徒刑貳月，如易科罰金，以新臺幣壹仟元折算壹日，扣案之第
二級毒品大麻（驗餘淨重壹點捌壹公克）沒收銷燬，扣案大麻外
包裝袋壹個沒收。應執行有期徒刑月，如易科罰金，以新臺幣
壹仟元折算壹日。緩刑貳年。扣案之第二級毒品大麻（驗餘淨重
壹點捌壹公克）沒收銷燬，扣案大麻外包裝袋壹個沒收。
    事  實
一、曾奕瑋明知大麻係毒品危害防制條例第2 條第2 項第2 款所
    列之第2 級毒品，未經許可，不得擅自持有大麻或販賣大麻
    種子。詎曾奕瑋竟意圖供栽種之用，基於販賣之故意，於民
    國97年7 月9 日凌晨1 時許，在臺北市○○區○○路3 段11
    1 號「萬芳醫院」外附近某處，以新臺幣2,000 元之價格，
    販賣4 顆大麻種子與許書宇。復另基於不法持有第2 級毒品
    之犯意，於99年7 月9 日前之不詳時、日，在臺灣地區不詳
    地點，取得大麻若干後持有之。嗣於99年7 月16日下午16時
    50分許，在其位於臺北市○○區○○路5 段73巷7 弄7 號3
    樓住處內，為警查獲其所有之大麻成品1 包（驗餘淨重1.81
    公克），而循線查知上情。
二、案經臺北市政府警察局移送臺灣臺北地方法院檢察署檢察官
    提起公訴，又因曾奕瑋於準備程序中就犯罪事實為有罪陳述
    ，經裁定改行簡式審判程序。
    理  由
一、上開犯罪事實業據被告曾奕瑋坦承不諱（見本院卷第11頁反
    面），並經證人許書宇於警詢及偵查中證述綦詳（見臺灣臺
    北地方法院檢察署99年度偵字第17324 號卷，下稱偵卷第18
    頁至第21頁、第146 頁至第147 頁），且有法務部調查局濫
    用藥物實驗室鑑定書1 紙（見偵卷第153 頁）、電腦網路即
    時通訊工具MSN 譯文資料1 份（見偵卷第68頁至第105 頁）
    及扣案第2 級毒品大麻成品1 包（驗餘淨重1.81公克）等件
    在卷可稽，足證被告任意性自白與事實相符，事證明確，犯
    行堪以認定，應予依法論科。
二、核被告所為係犯毒品危害防制條例第13條第2 項之意圖供栽
    種之用而販賣第3 級毒品罪及同條例第11條第2 項之持有第
    2 級毒品罪。且被告所犯上開兩罪間，犯意各別，罪名互異
    ，應分論併罰。爰審酌被告前未有犯罪之紀錄，有臺灣高等
    法院被告前案紀錄表1 紙在卷可稽（見本院卷第4 頁），素
    行堪稱良好，僅因年輕識淺，一時失慮，方為上開犯行，並
    其販賣之大麻種子數量僅4 顆及所持有之第2 級毒品大麻數
    量非鉅，暨因被告犯罪後坦承全部犯行，顯已知悔悟，是態
    度尚佳等一切情狀，分別量處如主文所示之刑，並定其應執
    行刑，併諭知易科罰金之折算標準。末查，被告前未曾因故
    意犯罪受有期徒刑以上刑之宣告，此有卷附前開臺灣高等法
    院被告前案紀錄表1 紙在卷可按，且被告目前仍就讀研究所
    ，並經採集其尿液送驗後，係呈大麻代謝物陰性反應，有臺
    灣尖端先進生技醫藥股份有限公司濫用藥物檢驗報告1 份在
    卷可稽（見偵卷第140 頁），故其因一時疏失，偶罹刑典，
    經此偵審程序及罪刑之宣告後，當知所警惕，信無再犯之虞
    ，本院認所宣告之刑以暫不執行為適當，爰併宣告緩刑2 年
    ，以啟自新。
三、至扣案之第2 級毒品大麻1 包（驗餘淨重1.81公克），應依
    毒品危害防制條例第18條第1 項前段之規定沒收銷燬，至上
    開毒品之外包裝袋1 個，係持有毒品所用之物，均為被告所
    有，業據被告供承在卷，亦應依刑法第38條第1 項第2 款之
    規定沒收。此外，警方同時查獲被告所持有之捲煙器1 台、
    捲煙紙1 盒、大麻研磨器1 個、煙斗1 支、煙斗濾網1 包、
    煙斗濾嘴1 包等物，均與本件被告之犯行無關，亦非違禁物
    ，是均無庸予以沒收，併此敘明。
四、據上論斷，依刑事訴訟法第273 條之1 第1 項、第299 條第
    1 項前段，毒品危害防制條例第13條第2 項、第11條第2 項
    、第18條第1 項，刑法第11條、第51條第5 款、第41條第1
    項前段、第74條第1 項前段、第38條第1 項第2 款，判決如
    主文。
本案經檢察官徐仕瑋到庭執行職務。
中    華    民    國    99    年    12     月   13    日
                  刑事第十七庭  法  官  葉力旗
上正本證明與原本無異。
如不服本判決，應於判決送達後10日內向本院提出上訴狀 (應抄
附繕本)。
                                 書記官    林碧華
中    華    民    國    99    年    12    月    13    日
附錄本案論罪科刑所依據之法條：
（一）毒品危害防制條例第13條
意圖供栽種之用，而運輸或販賣罌粟種子或古柯種子者，處 5
年以下有期徒刑，得併科新臺幣 50 萬元以下罰金。
意圖供栽種之用，而運輸或販賣大麻種子者，處 2 年以下有期
徒刑，得併科新臺幣 20 萬元以下罰金。
（二）毒品危害防制條例第11條
持有第1級毒品者，處3 年以下有期徒刑、拘役或新臺幣50,000
元以下罰金。
持有第2級毒品者，處2 年以下有期徒刑、拘役或新臺幣30,000
元以下罰金。
持有專供製造或施用第1 、2 級毒品之器具者，處1 年以下有期
徒刑、拘役或新臺幣10,000元以下罰金。
持有毒品達一定數量者，加重其刑至2分之1，其標準由行政院定
之。

司法院資訊處製作；財團法人民間司法改革基金會備份。
